【裁判字號】    99,抗,1125
【裁判日期】    990729
【裁判案由】    返還擔保金
【裁判全文】
臺灣高等法院民事裁定                  99年度抗字第1125號
抗  告  人  乙○○
相  對  人  美商寶鹼公司(The Procter&Gamble Company)
法定代理人  甲○○○(Car1.
上列抗告人與相對人美商寶鹼公司間發還擔保金事件，抗告人對
中華民國99年6月15日臺灣士林地方法院99年度聲字第482號裁定
提起抗告，本院裁定如下：
    主  文
抗告駁回。
抗告程序費用由抗告人負擔。
    理  由
一、按返還擔保金，依民事訴訟法第106條準用同法第104條之規
    定，須符合：(一)應供擔保之原因消滅者。(二)供擔保人證明受
    擔保利益人同意返還者。(三)訴訟終結後，供擔保人證明已定
    20日以上之期間，催告受擔保利益人行使權利而未行使，或
    法院依供擔保人之聲請，通知受擔保利益人於一定期間內行
    使權利並向法院為行使權利之證明而未證明者。
二、本件抗告人聲請意旨略以：抗告人與相對人間排除侵害事件
    ，抗告人依原法院96年度聲字第1171號裁定，提供新臺幣12
    0萬元以為停止強制執行之擔保金，經原法院96年度存字第3
    336號提存事件提存在案。嗣抗告人所提起之債務人異議之
    訴，業經原法院96年度訴字第888號、本院97年度上字第279
    號民事判決、最高法院97年度臺上字第1878號裁定，判決抗
    告人全部敗訴確定，相對人並向法院聲請續行執行，拍賣獲
    償全部債款；是應供擔保之原因已消滅，且經抗告人定20日
    以上期間催告受擔保利益人即相對人行使權利而未行使，爰
    依民事訴訟法第104條第1項第1、3款聲請裁定准許返還擔保
    金等語，雖提出民事判決、民事裁定及通知行使權利之送達
    證明等為證。惟法院依強執行法第18條第2項規定命債務人
    供擔保為停止執行之裁定，此項擔保係備為債務人就本案一
    旦受敗訴之裁判確定，以賠償債權人因遲延執行所受損害之
    用，惟於債務人就本案獲得勝訴之裁判確定時，始足認其供
    擔保原因歸於消滅。抗告人於聲請停止執行後所提債務人異
    議之訴事件既非全部勝訴確定，自難謂供擔保之原因消滅。
    又抗告人於99年3月間雖自臺北法院郵局以附回執之方式寄
    發存證信函催告相對人行使權利，惟相對人地址設於美國，
    郵局網路查詢國際掛號郵件結果僅能證明郵差曾將存證信函
    投遞至相對人之公司所在地，然迄未收取回執，尚無法證明
    信件已交付予有權收受相對人之文書者合法收受（見原法院
    卷第7、8、24、25頁）。是抗告人未能證明其所寄發催告相
    對人行使權利之存證信函，已合法送達相對人。抗告人亦未
    依民事訴訟法第104條第1項第3款但書規定，聲請法院通知
    受擔保利益人於一定期間內行使權利並向法院為行使權利之
    證明而未證明者。原法院因認抗告人之聲請不符合前揭返還
    擔保金之規定，裁定駁回其聲請，即無不合。抗告意旨，指
    摘原裁定不當，求予廢棄，非有理由。
三、據上論結，本件抗告為無理由，依民事訴訟法第495條之1第
    1項，第449條第1項、第95條、第78條裁定如主文。
中    華    民    國    99    年    7     月    29    日
                  民事第十庭
                        審判長法  官  黃豐澤
                              法  官  林麗玲
                              法  官  吳謀焰
正本係照原本作成。
不得再抗告。
中    華    民    國    99    年    7     月    29    日
                              書記官  鄭淑昀

司法院資訊處製作；財團法人民間司法改革基金會備份。
